# 请教陈版，金融资产 FVOCI 重分类问题

提问人：tianzhong 时间：2019-06-24 15:31:46
陈版好，请教两个 FVOCI 会计处理的问题：
（一）
公司有一项非上市公司股权投资 A，新准则转换时，将其分类为 FVOCI，按照新准则规定，FVOCI 的指定一经做出不可撤销。现在该投资 A 在准备IPO，公司锁定期 1 年，请问该投资 A股权IPO 成功后，(1)IPO 成功后，锁定期内，该项投资可否重分类为 FVPL，（ 2 ）锁定期结束，公司可随时交易该股票后，该项投资是否可重复为FVPL.。（ 3 ）该项投资是否永远无法重分类为 FVPL?
（二）
FVOCI 的公允价值变动计入 OCI，那如果假设一项投资在 2018 年 12 月31 日的公允价值是 100 万，FVOCI 计量，在 2019 年 1 月 20 号以 150万的价格卖出，卖出价格 150 万和账面价格 100 万的差额是计入投资收益？其他综合收益？还是直接计入未分配利润？
谢谢陈版！

回答人：chenyiwei
1 、因为对非交易性权益工具投资指定为 FVOCI 的指定是不可撤销的，故：（ 1 ）)IPO 成功后，锁定期内，该项投资不可以重分类为FVPL；（ 2 ）锁定期结束，公司可随时交易该股票后，该项投资不可重分类为 FVPL.。（ 3 ）
该项投资是否永远无法重分类为 FVPL？是。
2 、如果是非交易性权益工具投资指定为 FVOCI，则该差额是计入其他综合收益，并在处置完成后直接转入未分配利润，不能通过利润表。